臺灣高等法院刑事裁定
110年度聲字第770號
聲  請  人  臺灣高等檢察署檢察官
受  刑  人  林杰誼

                    籍設臺北市○○區○○路000號0樓（臺北○○○○○○○○○）
                    （現於法務部○○○○○○○○○○○執行中）
上列聲請人因受刑人數罪併罰有二裁判以上，聲請定其應執行之
刑（聲請案號：110年度執聲字第285號），本院裁定如下：
    主  文
林杰誼犯如附表所示各罪所處之刑，應執行有期徒刑肆年拾月，
併科罰金新臺幣陸萬元，罰金如易服勞役，以新臺幣壹仟元折算
壹日。
    理  由
一、聲請意旨略以：受刑人林杰誼因違反槍砲彈藥刀械管制條例
    等數罪，先後經判決確定如附表所示（檢察官聲請書之附表
    記載未完足及誤繕部分，均經本院補充、更正如本裁定之附
    表），應依刑法第53條、第51條第5款、第7款、第50條第1
    項第1款、第2項之規定，定其應執行之刑，爰依刑事訴訟法
    第477條第1項聲請裁定等語。
二、經查：受刑人犯如附表所示各罪，先後經法院分別判處如附
    表所示之刑，均經確定在案，有受刑人之前案紀錄表、如附
    表所示各該刑事裁判可參。檢察官依受刑人之請求，將得易
    科及不得易科之罪刑，向本院聲請合併定其應執行之刑，經
    核於法有據。審酌受刑人所犯如附表編號1、4所示之2罪，
    均係施用毒品，其犯罪之本質，為戕害自我身心健康之行為
    ，考量對於施用毒品犯罪之處罰，係側重在透過相當期間之
    徒刑，藉以隔離毒品、戒除依賴；又編號2、5、6所示之非
    法持有子彈、槍砲主要組成零件及槍枝等罪，雖係具有相類
    性之侵害社會法益之罪，惟對於法益之侵害效應較大；另編
    號3所示之竊盜罪，則係侵害財產法益之罪，與上開各罪性
    質不同，具有獨立性；參以編號1至4所示4罪，曾經合併定
    刑有期徒刑1年3月，綜合考量上述犯罪性質上之差異及刑罰
    對策上之不同，兼衡受刑人現年40歲之日後更生等總體評價
    ，應有相當之刑期及併科罰金之數額，始足以發揮刑罰嚇阻
    犯罪之功能及達矯治教化之必要程度，乃定其應執行之刑如
    主文所示，並就罰金諭知如易服勞役之折算標準。至於編號
    1所示之罪刑，受刑人雖已執行完畢，惟此部分僅生檢察官
    於指揮執行時之扣除問題，並非不得合併定其應執行之刑；
    另如附表編號1、4至6所示4罪，原確定判決各諭知之沒收（
    含沒收銷燬）部分，依刑法第40條之2第1項規定，皆應併執
    行之，均附此敘明。
三、依刑事訴訟法第477條第1項，刑法第50條第2項、第51條第5
    款、第7款、第53條、第42條第3項前段，裁定如主文。
中　　華　　民　　國　　110 　年　　2 　　月　　26　　日
                  刑事第二十二庭審判長法　官  洪于智
                                      法  官  汪怡君
                                      法  官  陳銘壎
以上正本證明與原本無異。
如不服本裁定，應於收受送達後五日內向本院提出抗告狀。
                                      書記官  吳思葦
中　　華　　民　　國　　110 　年　　2 　　月　　26　　日
附表：受刑人林杰誼定應執行刑案件一覽表
編            號  1 2 罪            名  施用第二級毒品 未經許可持有子彈 宣     告     刑  有期徒刑4月，如易科罰金，以新臺幣1千元折算1日 有期徒刑3月，併科罰金新臺幣2萬元，有期徒刑如易科罰金，罰金如易服勞役，均以新臺幣1千元折算1日 犯罪日期（民國）  106年8月1日 100年左右至106年7月31日 偵  查 機    關 臺灣新北地方檢察署 臺灣臺北地方檢察署  案    號 106年度毒偵字第7211號 106年度偵字第18275號 最  後  事實審 法    院 臺灣新北地方法院 臺灣臺北地方法院  案    號 106年度審簡字第2127號 107年度審簡字第1128號  判決日期 106年12月25日 107年6月11日 確  定    判  決 法    院 臺灣新北地方法院 臺灣臺北地方法院  案    號 106年度審簡字第2127號 107年度審簡字第1128號  判    決 確定日期 107年3月28日 107年9月4日 備            註  1.新北地檢署107年度執緝字第3344號（已易科罰金執行完畢）。 2.編號1至4之罪刑（不含併科罰金部分），曾經臺灣新北地方法院以108年度聲字第5123號裁定合併定刑有期徒刑1年3月，經抗告後，分別由本院以109年度抗字第341號及最高法院以109年度台抗字第488號裁定駁回抗告及再抗告（新北地檢署109年度執更字第2405號）。 1.臺北地檢署108年度執緝字第159號（新北地檢署108年度執助字第836號）。 2.編號1至4之罪刑（不含併科罰金部分），曾經臺灣新北地方法院以108年度聲字第5123號裁定合併定刑有期徒刑1年3月，經抗告後，分別由本院以109年度抗字第341號及最高法院以109年度台抗字第488號裁定駁回抗告及再抗告（新北地檢署109年度執更字第2405號）。 

編            號  3 4 罪            名  竊盜 施用第一級毒品 宣     告     刑  有期徒刑3月，如易科罰金，以新臺幣1千元折算1日 有期徒刑9月 犯罪日期（民國）  106年12月21日 106年12月2日 偵  查 機    關 臺灣新北地方檢察署 臺灣新北地方檢察署  案    號 107年度偵緝字第3097號 106年度毒偵字第10936號 最  後  事實審 法    院 臺灣新北地方法院 臺灣新北地方法院  案    號 108年度審簡字第21號 108年度審訴緝字第12號  判決日期 108年1月25日 108年4月25日 確  定    判  決 法    院 臺灣新北地方法院 臺灣新北地方法院  案    號 108年度審簡字第21號 108年度審訴緝字第12號  判    決 確定日期 108年3月12日 108年5月21日 備            註  1.新北地檢署108年度執字第4713號。 2.編號1至4之罪刑（不含併科罰金部分），曾經臺灣新北地方法院以108年度聲字第5123號裁定合併定刑有期徒刑1年3月，經抗告後，分別由本院以109年度抗字第341號及最高法院以109年度台抗字第488號裁定駁回抗告及再抗告（新北地檢署109年度執更字第2405號）。 1.新北地檢署108年度執字第15021號。 2.編號1至4之罪刑（不含併科罰金部分），曾經臺灣新北地方法院以108年度聲字第5123號裁定合併定刑有期徒刑1年3月，經抗告後，分別由本院以109年度抗字第341號及最高法院以109年度台抗字第488號裁定駁回抗告及再抗告（新北地檢署109年度執更字第2405號）。 

編            號  5 6 罪            名  非法持有槍砲之主要組成零件 非法持有可發射子彈具有殺傷力之槍枝 宣     告     刑  有期徒刑6月，併科罰金新臺幣1萬元，有期徒刑如易科罰金，罰金如易服勞役，均以新臺幣1千元折算1日 有期徒刑3年4月，併科罰金新臺幣5萬元，罰金如易服勞役，以新臺幣1千元折算1日 犯罪日期（民國）  106年12月1日至106年12月2日 106年12月8日至106年12月9日 偵  查 機    關 臺灣新北地方檢察署 臺灣新北地方檢察署  案    號 106年度偵字第37781號 107年度偵緝字第3095號 最  後  事實審 法    院 臺灣高等法院 臺灣高等法院  案    號 108年度上訴字第2425號 108年度上訴字第1891號  判決日期 109年2月6日 109年2月12日 確  定    判  決 法    院 臺灣高等法院 臺灣高等法院  案    號 108年度上訴字第2425號 108年度上訴字第1891號  判    決 確定日期 109年3月6日 109年6月3日 備            註  1.新北地檢署109年度執字第4123號。 1.新北地檢署109年度執字第8062號。 2.受刑人對於本院上開判決不服上訴後，經最高法院於109年6月3日以109年度台上字第2751號判決為程序駁回。